【裁判字號】    97,消債更,764
【裁判日期】    980424
【裁判案由】    更生事件
【裁判全文】
臺灣屏東地方法院民事裁定           97年度消債更字第764號
聲  請  人
即債務人    甲○○
上列當事人聲請消費者債務清理事件，本院裁定如下：
    主  文
債務人甲○○自中華民國九十八年五月八日十時起開始更生程序
。
命司法事務官進行本件更生程序。
    理  由
一、按債務人不能清償債務或有不能清償之虞；且無擔保或無優
    先權之債務總額未逾新臺幣一千二百萬元者，於法院裁定開
    始清算程序或宣告破產前，得向法院聲請更生；又法院開始
    更生程序之裁定，應載明其年、月、日、時，並即時發生效
    力，消費者債務清理條例第3 條、第42條第1 項、第45條第
    1 項分別定有明文。次按法院裁定開始更生或清算程序後，
    得命司法事務官進行更生或清算程序，必要時得選任律師、
    會計師或其他適當之自然人或法人一人為監督人或管理人，
    同條例第16條第1 項亦有明文。
二、本件債務人聲請意旨略以：其就新臺幣（下同）1,979,000
    元債務有不能清償之情事，曾於97年間以書面向最大債權金
    融機構京城商業銀行請求共同協商債務清償方案，嗣經通知
    前置協商不成立。債務人目前每月所得平均約25,000 元，
    且名下並無任何其他財產，其就上述債務實已無力清償，又
    其無擔保或無優先權之債務總額未逾1,200 萬元，復未經法
    院裁定開始清算程序或宣告破產，爰向本院聲請更生等語。
三、經查，債務人所主張之上開事實，業據其提出與所述相符之
    債權人清冊、財產暨收入狀況說明書、前置協商不成立通知
    書、財政部台灣省南區國稅局95、96年度綜合所得稅各類所
    得暨財產歸屬資料清單、戶籍謄本、財團法人金融合徵信中
    心當事人查詢個人資料（信用報告）回覆書、收入切結書等
    件為證。又債務人所積欠者多為信用卡及信用貸款，復因現
    今國內金融機構之信用卡循環利率，皆趨近週年利率20％，
    以週年利率20％計算，聲請人每月所應支付予金融機構之利
    息高達約32,983元（計算式：1,979,000 ×20％÷12＝32,
    983 元，四捨五入至元），而聲請人每月平均所得僅25,000
    元，參照行政主計處統計之97年度最低生活費用一覽表，聲
    請人所在之屏東縣市之每人每月之最低生活費用為9,829 元
    ，是聲請人每月薪資所得扣除每月個人生活最低費用後，所
    餘之金額顯不足以支應其欠款之每月利息金額，且債務人名
    下復無其他有變現價值之財產可資為清償之憑藉，故堪認其
    確已不能清償上揭債務。此外，又查無債務人有消費者債務
    清理條例第6 條第3 項、第8 條或第46條各款所定駁回更生
    聲請之事由存在，則債務人聲請更生，應屬有據，爰裁定如
    主文第一項所示，並命司法事務官進行本件更生程序。
中    華    民    國    98    年    4     月    24    日
                            民事庭法官  王炳人
上為正本係照原本作成
本件不得抗告
本件裁定公告日期為民國98年4月27日。
中    華    民    國    98    年    4     月    27    日
                            書  記  官  鄭靜芳


司法院資訊處製作；財團法人民間司法改革基金會備份。
